臺灣新竹地方法院民事小額判決
110年度竹東小字第286號
原      告  黃炫衛  

被      告  陳啟清  
上列當事人間請求給付租金等事件，本院於民國111年1月4日言
詞辯論終結，判決如下：
    主  文
被告應給付原告新台幣柒萬貳仟捌佰元。
訴訟費用新臺幣壹仟元由被告負擔。
本判決得假執行。
    事實及理由
一、原告主張：
    被告於民國109年6月6日向原告承租坐落新竹縣○○鎮○○里○○
    路00號房屋（下稱系爭房屋），兩造約定租期2年，即自109
    年7月15日起至111年7月14日止。系爭房屋前半年每月租金1
    6,000元，第7個月到第24個月每月租金17,000元，押金2個
    月32,000元。惟被告基於營運考量，決定提前終止租約，兩
    造協議後於110年1月31日終止租約，被告應清空房子交還甲
    方，然尚積欠房租72,500元，兩造並於109年12月24日簽訂
    還款協議書，被告並同意於110年8月31日前償還積欠款項，
    然屆期被告仍未清償及抽票費300元，被告共積欠72,800元
    。為此，原告依還款協議書法律關係提起本件訴訟。並聲明
    ：被告應給付租金72,800元。
二、被告則以：
　　被告不爭執積欠原告房租72,500元，然因疫情關係，被告目
    前沒有收入尚無法還錢；被告有押租金二個月，而原告只扣
    一個月，抽票費用300元可以付給原告等語置辯，並聲明：
    原告之訴駁回。
三、得心證之理由：
　㈠原告主張被告向其承租系爭房屋並簽定房屋租賃契約書，惟
    被告基於營運考量，決定提前終止租約，兩造協議後於110
    年1月31日終止租約，被告尚積欠房租72,500元，兩造並於1
    09年12月24日簽訂還款協議書，被告同意於110年8月31日前
    償還積欠款項，然屆期並未償還，原告並以存證信函通知被
    告償還積欠款項等事實，業據提出房屋租賃契約書、還款協
    議書、竹東郵局182號存證信函為憑，且為被告所不爭執，
    堪信原告此部分主張為真實。則依該還款協議書，被告即應
    給付原告72,500元。被告抗辯押租金應再扣一個月云云，然
    查系爭還款協議已將押租金列入計算，被告抗辯即不足採。
　㈡抽票費用300元部分：被告同意給付，則原告請求此部分金額
    亦有理由。　　
四、本件係依民事訴訟法第436條之8第1項適用小額訴訟程序所
    為之判決，依同法第436條之20規定，應就被告敗訴部分，
    依職權宣告假執行。
五、末按適用小額訴訟程序事件法院為訴訟費用之裁判時，應確
    定其費用額，民事訴訟法第436條之19第1項定有明文，本件
    應徵收第一審裁判費1,000元，此外，本件無其他訴訟費用
    支出，故本件訴訟費用額確定為1,000元由被告負擔。
六、本件事證已臻明確，兩造其餘之攻擊防禦方法及所提證據，
    於判決結果不生影響，爰不一一論列，附此敘明。 
七、訴訟費用負擔之依據：民事訴訟法第79條。
中　　華　　民　　國　　111 　年　　1 　　月　　22　　日
                  竹東簡易庭  法  官  黃致毅
以上正本證明與原本無異。
如不服本判決，須以違背法令為理由，於判決送達後20日內向本
院提出上訴狀（須附繕本）。如委任律師提起上訴者，應一併繳
納上訴裁判費。
中　　華　　民　　國　　111 　年　　1 　　月　　22　　日
                              書記官  蕭宛琴
　　　　　　　　　　　　　　　　　
附錄：
一、民事訴訟法第436條之24第2項：
    對於小額程序之第一審裁判上訴或抗告，非以其違背法令為
    理由，不得為之。
二、民事訴訟法第436條之25：
    上訴狀內應記載上訴理由，表明下列各款事項：
    (一)原判決所違背之法令及其具體內容。
    (二)依訴訟資料可認為原判決有違背法令之具體事實。